臺灣高等法院刑事判決
110年度上易字第240號
上  訴  人  
即  被  告  葉家亨


選任辯護人  楊東鎮律師
上列上訴人因侵占案件，不服臺灣新北地方法院109年度易字第5
77號，中華民國109年12月17日第一審判決（起訴案號：臺灣新
北地方檢察署109年度偵字第6273號），提起上訴，本院判決如
下：
    主  文
原判決撤銷。
葉家亨犯詐欺取財罪，累犯，處拘役肆拾日，如易科罰金，以新
臺幣壹仟元折算壹日。未扣案之犯罪所得門禁磁扣參枚均沒收，
於全部或一部不能沒收或不宜執行沒收時，追徵其價額。
    犯罪事實
一、葉家亨為位在新北市○○區○○路0段000號新富時代社區住戶，
    民國108年10月28日17時許，於自外返回住處行經社區管理
    員櫃臺時，見居家公寓大廈管理維護有限公司（下稱居家公
    司）派駐社區服務之管理員呂昇隆值班，即向呂昇隆表示，
    自己所使用之門禁磁扣損壞，要求呂昇隆測試1枚感應良好
    之新磁扣讓其更換，呂昇隆雖表示每枚磁扣價金為新臺幣（
    下同）400元，應付費後購買，然因見葉家亨態度不佳，為
    免生爭議，乃勉為同意先行測試並交付1枚新磁扣予葉家亨
    ，惟告知葉家亨應於事後支付磁扣價金，葉家亨於取得該枚
    新磁扣後，因見呂昇隆手中及櫃檯處分別尚有1枚、2枚之磁
    扣，竟意圖為自己不法所有，以無法確認呂昇隆測試是否確
    實為由，謊稱需要自行逐一測試磁扣是否正常云云，向呂昇
    隆取走其手中及櫃檯上總計3枚之磁扣，呂昇隆誤認葉家亨
    僅係欲在該大門處測試遂由葉家亨取走其手上及櫃檯處總共
    3枚磁扣，詎葉家亨竟未作測試即轉身離去搭乘電梯上樓，
    而詐得前開3枚磁扣得手（共計價值1,200元）。
二、案經居家公司訴由新北市政府警察局海山分局移送臺灣新北
    地方檢察署偵查起訴。
    理  由
壹、證據能力：
    按被告以外之人於審判外之言詞或書面陳述，除法律有規定
    者外，不得作為證據；又被告以外之人於審判外之陳述，雖
    不符合同法第159條之1至第159條之4之規定，但經當事人於
    審判程序同意作為證據，法院審酌該言詞陳述或書面陳述作
    成時之情況，認為適當者，亦得為證據。當事人、代理人或
    辯護人於法院調查證據時，知有第159條第1項不得為證據之
    情形，而未於言詞辯論終結前聲明異議者，視為有前項之同
    意，刑事訴訟法第159條第1項及第159條之5分別定有明文。
    查上訴人即被告葉家亨經本院合法傳喚無正當理由未於審理
    期日到庭，惟其於本院準備程序時，並未就本判決所引用之
    各該被告以外之人於審判外之陳述及所調查之證據主張有刑
    事訴訟法第159條第1項不得為證據之情形（見本院卷第133
    至135頁），而於本案言詞辯論終結前，檢察官及被告選任
    之辯護人亦未就本判決所引用之各該被告以外之人於審判外
    之陳述及所調查之證據主張有刑事訴訟法第159條第1項不得
    為證據之情形（見本院卷第133至135、327至330頁），本院
    審酌該證據作成時並無違法及證明力明顯過低之瑕疵等情況
    ，認為適當，應有證據能力。至於所引其餘非屬供述證據部
    分，既不適用傳聞法則，亦非公務員違背法定程序所取得，
    依刑事訴訟法第158條之4反面解釋，同具證據能力。
貳、得心證之理由　　
一、訊據被告固坦承有於上開時地，除呂昇隆交付之1枚磁扣外
    ，另取走3枚磁扣之事實，惟矢口否認有何不法之行為，辯
    稱：之前社區門禁卡換什麼水晶卡時，我們家有付費換了，
    我只是將有瑕疵的磁扣退給他叫他們換給我，因為他們欠我
    的，所以我才拿這4個云云。
二、經查：
  ㈠被告為位於新北市○○區○○路0段000號新富時代社區住戶，108
    年10月28日17時，在其社區管理員櫃台，從值班管理員呂昇
    隆處取得4枚新磁扣查看（含本案3枚新磁扣）後，自行帶走
    離去等情，為被告所不爭執（見偵卷第52頁、原審審易卷第
    48頁、本院卷第132頁），核與證人即值班管理員呂昇隆此
    部分證述相符（見偵卷第59至61頁、原審卷第54頁、本院卷
    第202頁），先予認定。
　㈡被告係以施用詐術方式向呂昇隆詐得3枚磁扣，茲說明如下：
  ⒈呂昇隆證稱：磁扣在未交給住戶前，磁扣所有權是屬於居家
    公司的，照管委會規定，舊的使用一段時間後，如要更換，
    需要付費買新磁扣，1枚是400元，沒有以舊換新，且舊磁扣
    不用交還，因為磁扣都有編號，而被告於案發時也未交付他
    的舊磁扣；我們公司會先備好庫存，比如20個做庫存品，只
    要住戶要買，來跟我訂；原審卷第93頁是住戶購買磁扣的簽
    收紀錄，最上面4個編號註記「葉家亨搶走」是我註記的，
    就是本案被告拿走、沒有簽收的部分等語（見原審卷第72至
    74頁、本院卷第201至202、204、205頁），核與證人即案發
    時擔任上開社區管理委員會主任委員之林見儒證述新磁扣必
    須向管理員購買一情相符（見本院卷第214頁），並有告訴
    人居家公司所出具磁扣之付款申報單、廠商報價單、磁扣領
    取簽收表及交付住戶收據各1份在卷可稽（見原審卷第91至9
    5頁），而被告亦供稱：我們家是3戶打通，1戶2個磁扣，我
    們家有6個，在我們居住的12年期間，從有卡片開始我們就
    付費買過好多次等語（見本院卷第132頁），顯見被告對於
    磁扣必須付費購買乙節，亦知之甚詳。以上足徵本案新磁扣
    乃係告訴人先行付款向廠商購買後，由該公司負責保管，再
    由社區各住戶依需求逐一向告訴人購買，並無所謂舊磁扣更
    換新磁扣之情甚明。被告於原審審理中爭執新磁扣並非居家
    公司所有云云，已非可採，其復辯稱：我有把有瑕疵的舊磁
    扣拿給管理員叫他們換新的給我，我拿走的4顆磁扣是他們
    欠我的云云，更屬卸責之詞，辯護人再為被告辯護以：該社
    區門禁磁扣係以舊換新等詞，均委無足採。
  ⒉呂昇隆復證稱：被告當時看到我在整理要給11樓之1的磁扣時
    ，他假裝舊的壞掉要跟我換，但他掏了很久裝模作樣也沒有
    實際做出交換的動作，當時我手上剛好有1枚，便拿去大門
    測試可用，測試後給被告，後來他看到我手上還有3枚，但
    不曉得哪些是可用的，他就假借自己測試理由，將這3枚都
    拿走，沒做測試，就直接搭電梯上樓，也沒有支付新磁扣的
    款項，我當時只有同意讓被告更換1枚新磁扣才交付給他第1
    枚，我並不同意讓他拿走其餘3枚新磁扣。被告先說你剛才
    去測試那個，是你說可以，我不相信，你手上不是還有，我
    要去測試；照理講測試，櫃檯離大門是最近距離，被告不刷
    大門，卻走到電梯；被告用很兇的口氣說話；我並沒有要將
    該3枚磁扣交給被告保管的意思，（問：你有無要將2、3、4
    這3顆磁扣交付給被告，然後讓他拿磁扣來換，有無這個意
    思？）那3枚磁扣是因為被告說他不相信我第1個去測試成功
    ，說他要自己去測試等語（見原審卷第71至74頁、本院卷第
    202至203頁），而核以現場監視器錄影光碟經原審勘驗：
　⑴17時1分45秒（以下畫面時間均為17時，故略載之）至2分5秒
    期間，被告右手持紙袋走進大樓內，朝電梯方向走去。呂昇
    隆起身走出值班台，被告大喊「信啦！」，呂昇隆隨即轉身
    從值班台上拿起1封信交給被告，被告走到值班台前接過信
    後，要呂昇隆從值班台旁走開，呂昇隆退到值班台後，被告
    就走進值班台內（原審卷第81頁圖1至圖3）。
　⑵2分6秒至2分35秒期間，被告持信件拍打呂昇隆之左手臂1次
    及頭部2次，然後將手上的紙袋及信件放在值班台上，開始
    翻找紙袋內的鑰匙，並將紙袋內的寶特瓶及飲料放在值班台
    上。呂昇隆告知被告「這個人家他要買的」、「11樓啦」（
    原審卷第82頁圖4至圖6、第69頁）。
　⑶2分36秒至3分33秒期間，被告伸手向呂昇隆討要盒子，呂昇
    隆不給，被告一把搶過來，並打開盒子翻看裡面的東西，呂
    昇隆想拿回來，但被告不給，將盒子放在桌上，之後繼續翻
    找紙袋內的鑰匙，被告找到鑰匙後，將磁扣從鑰匙圈卸下，
    想跟呂昇隆換新磁扣，呂昇隆拿新磁扣走到大門口測試。過
    程中，被告向呂昇隆稱：「我是這裡的住戶…，給我拿來拿1
    個感應最好的給我，你再幫我多拿1個，趕快試啦！我要換
    的，給我1個啦！感應最好的，我要換」、呂昇隆稱：「等
    一下，我要試才知道啊！」（原審卷第83至84頁圖7至圖10
    、第69至70頁）。
　⑷3分34秒至3分53秒期間，被告將值班台上之寶特瓶及飲料一
    一放回紙袋內，並要給呂昇隆1瓶水，呂昇隆拒絕，並從大
    門走回值班台前遞給被告第1個磁扣，被告要呂昇隆打開左
    手，然後從呂昇隆手中取走第2個磁扣。過程中，被告詢問
    ：「現在賣1個賣他們多少錢？」、呂昇隆回答：「400啊！
    」、被告稱：「為什麼賣到那麼貴，以前才1、200…」（原
    審卷第84頁圖11至圖12、第70頁）。
　⑸3分54秒至5分17秒期間，呂昇隆走進值班台內，彎腰從桌子
    下拿盒子，被告要呂昇隆打開盒子，呂昇隆拒絕，要被告從
    其手上挑1個，被告從呂昇隆手中取走第3個磁扣，之後又取
    走第4個磁扣。呂昇隆上前想要回磁扣，被告搭乘電梯上樓
    。過程中，被告稱：「你到那邊拿，我看，每一個都是這樣
    嗎？拿起來我看1個，不要弄壞」、呂昇隆：「你那個好的
    啦」、被告：「趕快先把門給我關，你等一下趕快弄一弄我
    要走了，你門打開是要幹嘛？打開來，盒子打開來，盒子打
    開，我在講中文，趕快給我拿開，我看一個，我選一個」、
    「我看，（語意不清），這就給我了，我要換」（原審卷第
    85至86頁圖13至圖18、第70至71頁）。
　　以上有原審勘驗筆錄暨所附監視器錄影畫面截圖可參（見原
    審卷第68至71、81至86頁），與呂昇隆前開證述大致相符，
    被告亦確認前開畫面之人除呂昇隆外為其本人乙情（見偵卷
    第52頁）。由案發現場監視畫面之勘驗結果，過程中既無被
    告所辯解向呂昇隆表明曾經交付4個舊磁扣給管理員，其中2
    個更係交給呂昇隆之情，反可見被告於現場經呂昇隆告知而
    明確知悉購買磁扣之價金為每枚400元、呂昇隆手中及櫃檯
    之磁扣多枚係因其他住戶欲購買而準備，被告卻以所有1枚
    舊磁扣更換新磁扣而欲測試新磁扣功能為由，陸續從呂昇隆
    處取得4枚新磁扣查看（含本案3枚新磁扣）後，且未作測試
    ，亦未歸還，反而轉身離開搭乘電梯上樓等情，益徵被告所
    謂測試功能是否正常一詞根本為虛晃，若否，何以不就近測
    試且於測試完畢後即行歸還其他3枚，反而逕自上樓離去。
　⒊綜上所述，被告既知悉其社區新磁扣必須購買而無所謂以舊
    磁扣更換之情，除呂昇隆所交付之第1枚磁扣以外，其他3枚
    新磁扣，呂昇隆並無移轉所有權予其之意思，卻向呂昇隆謊
    稱欲測試功能，而自呂昇隆處取得本案3枚新磁扣後即行帶
    走，被告主觀上具有不法所有之意圖至為灼然，而其在呂昇
    隆勉為同意交付1枚磁扣後再謊稱要確認哪1枚磁扣正常堪用
    而取走其他3枚新磁扣，使呂昇隆誤信之而未拒絕，則其係
    以向呂昇隆施用詐術之手段取得該3枚新磁扣，亦可認定。
　㈢被告及辯護人其他辯解不可採之說明：
　⒈辯護人以告訴人所出具之委託書內容指本案係「附停止條件
    提告」，條件既然尚未成就，告訴人提告，程序事項即有問
    題云云（見本院卷第326頁），然不問檢察官所起訴之侵占
    罪嫌，或係本院所認定之詐欺取財罪嫌，均非告訴乃論之罪
    ，且偵卷第19頁之委託書係表明告訴人委託呂昇隆提告之意
    ，何來辯護人所指附停止條件云云，其前指程序事項有疑，
    難謂有理。
　⒉辯護人以呂昇隆與被告間有其他案件糾紛，且於警詢及提出
    之居家公司委任狀中均指被告侵占4枚磁扣等情與其後在法
    院審理中所述係3顆乙節有所矛盾等為由，指呂昇隆證述不
    可採信（見本院卷第205至206頁），並提出臺灣新北地方檢
    察署109年度偵字第7695號刑事案件報告書、呂昇隆該案警
    詢筆錄等、該案件不起訴處分書等為據（見本院卷第35至61
    、153至159頁）。而呂昇隆對於辯護人前開質疑另案糾紛乙
    節陳稱：我對「糾紛」的解讀是我跟某人有利益上關係、感
    情上問題存在才算，至於我在執行勤務時無緣無故受到人家
    語言或肢體暴力，我是受害者，我認為這個不算糾紛等語（
    見本院卷第191頁），此觀之上開不起訴處分書所記載，呂
    昇隆針對遭被告恐嚇、持雨傘攻擊、竊取呂昇隆所有飲料報
    案製作警詢筆錄，可知呂昇隆於各該案件中確實均主張自己
    被害事實；至該案件雖經檢察官為不起訴處分，然其理由則
    分別係被告陳述「事情都被你搞，你沒有用好，我以後怎麼
    找你麻煩，就是這樣」、「我給你再三警告，簿子再給我亂
    寫東西，你給我試試看」之語尚無具體惡害通知，被告雖有
    持雨傘戳刺呂昇隆胸部，但未據呂昇隆提出診斷證明書或傷
    勢照片，另被告確實取走呂昇隆所有飲料，然係在詢問在場
    其他管理員經告知為呂昇隆後仍逕自取走而非趁人不覺而取
    他人之物等，有該不起訴處分書可參，亦即呂昇隆於該案件
    中陳述被告之客觀上行為並非完全無據，自難認呂昇隆所為
    係故意誣告；縱呂昇隆對於與被告間是否存有糾紛有以上不
    同之認知，但核以前引被告不利於己之供述、林見儒之證述
    及卷附付款申報單、廠商報價單、磁扣領取簽收表、收據暨
    原審勘驗筆錄與截圖畫面等，業足以認定呂昇隆證述與事實
    相符而可採信，自不因呂昇隆與被告間他案糾紛而認本案呂
    昇隆有故為虛偽不實內容以誣指被告之情；再者，在本案過
    程中，被告總計自呂昇隆處取得4枚磁扣，其中第1枚為呂昇
    隆以要求被告事後再支付價金為由而同意交付並移轉所有權
    者，其他3枚為被告詐得者，已經本院詳述如前，此4枚新磁
    扣交付過程在法律上之評價本由法院認定之，不因告訴人或
    證人曾經指訴被告侵占4枚磁扣乙節，與檢察官起訴認定侵
    占之數量為3枚、本院最後認定被告所為在法律上係該當詐
    欺而非侵占、詐欺數量為3枚之結論不同，即指呂昇隆證述
    不可採信。
　⒊辯護人再以前開磁扣領取簽收表上並無記載收取費用，而指
    不能證明不可以舊換新云云（見本院卷第329頁），然該簽
    收表之內容本無費用收取之欄位，而係另以收據記載表明收
    取款項之情，亦有前引收據可參（見原審卷第95頁）。況依
    前開勘驗筆錄、被告之供述、林見儒之證述，均可佐呂昇隆
    證述必須以每枚400元購買磁扣，並無以舊換新等詞屬實，
    且被告對於此情亦知悉，均經本院詳述如前，辯護人所為上
    開辯護內容僅係混淆證據內容，無足憑採。　
　⒋被告雖辯稱：4枚磁扣後來是呂昇隆利用清潔人員去我家借用
    廁所時到我家玄關處，說那個磁扣可不可以還我，我說我還
    沒有測試好，呂昇隆就拿走了，東西都已經被呂昇隆拿回去
    云云（見本院卷第132頁），然其所述清潔人員進入其住處
    借用廁所、呂昇隆擅自進入其住家取走磁扣等情，已與一般
    常情有違，殊難想像，且為呂昇隆所否認，呂昇隆並證稱：
    被告家門不是隨便讓人家進去的，被告並沒有歸還該4枚磁
    扣，也沒有付錢。被告拿走4枚磁扣後，我有向108年度林主
    委報告，透過林主委去按電鈴，他不理睬，不論他下樓或出
    門也裝作沒這回事，不提這件事情等語（見本院卷第204至2
    05頁、原審卷第74頁），林見儒亦證述：呂昇隆有告訴我說
    磁扣是要賣給11樓的，是他們公司的資產，被被告拿走，請
    我去幫忙拿回來；我有打電話，被告沒有接，去他家按門鈴
    也沒有回應，所以我沒有要回磁扣，至於本案最後磁扣有無
    要回或付費，我就不清楚了等詞（見本院卷第207至208、21
    1、214頁）。難認被告有交還前開新磁扣之情，反之，由其
    前揭供述稱「我說我還沒有測試好」等詞，益見其係以「測
    試」為由向呂昇隆取走該3枚磁扣甚明。至辯護人指「原審
    也不排除他們有拿走」、「他們後來有歸還」乙節（見本院
    卷第329、330頁），惟綜觀原判決之內容，並無辯護人所指
    上情，辯護人以此指磁扣已遭告訴人、林見儒等人取回云云
    ，無足採信。
  ㈣檢察官起訴雖認被告就該3枚新磁扣有持有之關係，其後變易
    持有為所有之意思將之侵占入己。惟按刑法上之侵占罪，以
    持有他人之物而實行不法領得之意思為構成條件，自必須所
    侵占之物，於不法領得以前，即已在其實力支配之下，始與
    持有之要素相符；如果行為人初時並未適法持有該他人之物
    ，而係基於不法行為而持有他人之物，則應視其取得之不法
    原因個別論罪。本件被告取得其他3枚新磁扣之手段係施以
    詐術使呂昇隆誤信之，已如前論述，亦即被告係基於不法行
    為而持有該3枚新磁扣，自無所謂持有關係之存在，檢察官
    起訴所認尚有誤會，併予說明。
　㈤綜上所述，被告前開所辯，均屬卸責之詞，無足採信。本件
    事證明確，被告犯行，堪予認定，應依法論科。
參、論罪科刑及撤銷改判之說明：
一、論罪：
　㈠核被告所為，係犯刑法第339條第1項詐欺取財罪。按所謂事
    實同一，非謂全部事實均須一致，祇須其基本事實相同，其
    餘部分縱或稍有出入，亦不失為事實同一；而刑法上之侵占
    與詐欺，俱以不法手段占有領得財物，其客觀構成要件之主
    要事實雷同，二罪復同以為自己或第三人不法之所有意圖為
    主觀要件，同以他人之財物為客體，同為侵害財產法益之犯
    罪，犯罪構成要件亦具共通性（即共同概念），應認為具有
    同一性，最高法院97年度台非字第375號判決意旨同此，是
    公訴意旨認本件被告應依刑法第335條第1項普通侵占罪處斷
    ，尚有未恰，惟其起訴之基本社會事實同一，且經本院當庭
    諭知此部分所涉罪名（見本院卷第282、326頁），且於傳票
    上記載已併為告知（見本院卷第313頁），並不影響被告之
    防禦權，爰依法變更起訴法條。
  ㈡被告前於105年因違反家庭暴力防治案件，經臺灣臺北地方法
    院以106年度審簡字第275號判決判處有期徒刑3月，緩刑3年
    確定，嗣經臺灣新北地方法院以107年度撤緩字第99號裁定
    撤銷緩刑宣告確定，所處徒刑於107年8月14日易科罰金執行
    完畢，有本院被告前案紀錄表附卷可稽，其於有期徒刑執行
    完畢後5年內故意再犯本件有期徒刑以上之罪，為累犯。參
    酌司法院釋字第775號解釋意旨，本院認被告前已因案犯罪
    而易科罰金在案，未能確實改過遷善，於該案執行完畢1年
    餘之後即再犯本案，堪認其刑罰反應力薄弱，本件並無上開
    解釋意旨所指因罪刑不相當而裁量不予加重之情形，爰依刑
    法第47條第1項規定加重其刑。
二、撤銷改判之說明：
  ㈠原審以被告犯行明確，予以論罪科刑，固非無見。惟查：　
　⒈被告所為應該當刑法第339條第1項詐欺取財罪，業經本院說
    明如上，原審依檢察官起訴認定係犯同法第335條第1項侵占
    罪，尚有未當。
　⒉按「審判期日，應傳喚被告或其代理人，並通知檢察官、辯
    護人、輔佐人。」、「審判期日，除有特別規定外，被告不
    到庭者，不得審判。」、「法院認為應科拘役、罰金或應諭
    知免刑或無罪之案件，被告經合法傳喚無正當理由不到庭者
    ，得不待其陳述逕行判決。」刑事訴訟法第271條第1項、第
    281條第1項、第306條分別定有明文。是依上開刑事訴訟法
    第306條例外規定，於被告不到庭仍得行審判程序者，係指
    審判日期被告已受合法之傳喚，無正當理由延不出庭者而言
    ，若被告未經合法傳喚，即不得適用該條之規定。原審因被
    告於109年10月8日準備程序期日無正當理由未到庭，乃依刑
    事訴訟法第75條規定核發拘票拘提被告，並定109年11月5日
    行審判程序，惟被告拘提未獲且未到庭，有原審法院拘提報
    告書、原審109年11月5日報到單及審判筆錄可稽（見原審卷
    第103、65至77頁），是被告於原審審判期日係經拘提，並
    未受合法之傳喚，且未到庭，與上開刑事訴訟法第306條規
    定並不相符，原審逕依該規定行缺席判決，其審判程序即與
    法未合。
　㈡被告上訴仍否認犯行，執前詞指摘原判決不當，雖無理由，
    然原判決有前開可議之處，已無可維持，自應由本院予以撤
    銷改判。　
三、爰以行為人之責任為基礎，審酌被告因一時貪念，向呂昇隆
    詐得其所保管、居家公司所有之本案3枚新磁扣，侵害他人
    之財產法益，該3枚新磁扣價值為1,200元，雖價值非高，然
    被告於犯罪後始終未能真誠面對自己所為，亦未曾與告訴人
    商談和解，賠償所受損失，犯後態度不佳，再觀之原審勘驗
    筆錄所示，被告對於管理員呂昇隆動輒大喊「信啦」、擅自
    走進值班台、持信件拍打呂昇隆左手臂等舉止（原審卷第81
    至82頁），尤見其與人相處、對待管理員呂昇隆之態度欠佳
    ，兼衡其犯罪動機、目的、手段、情節等一切情狀，量處如
    主文第2項所示之刑，並諭知易科罰金之折算標準。又本件
    因原審適用法條不當而經本院撤銷，自無不利益變更禁止原
    則之適用，亦附此說明。
四、沒收部分：
    被告因上開犯行而取得之門禁磁扣共計3枚，均屬被告之犯
    罪所得，且未扣案，亦未返還告訴人，就此部分犯罪所得仍
    應依刑法第38條之1第1項、第3項規定宣告沒收，並諭知於
    全部或一部不能沒收或不宜執行沒收時，追徵其價額。至於
    檢察官執行沒收時，被告如已實際返還上開門禁磁扣，自僅
    係由檢察官另行扣除，併此說明。
五、被告經合法傳喚，無正當理由未於本院審理期日到庭，有個
    人戶籍資料查詢結果、本院在監在押全國紀錄表及送達證書
    等在卷足憑，爰不待其陳述逕行判決。　　
據上論斷，應依刑事訴訟法第369條第1項前段、第364條、第299
條第1項前段、第300條、第371條，判決如主文。
本案經臺灣新北地方檢察署檢察官楊景舜提起公訴，臺灣高等檢
察署檢察官丁俊成到庭執行職務。
中　　華　　民　　國　　110 　年　　8 　　月　　17　　日
                  刑事第十四庭  審判長法　官  黃斯偉
                                      法　官  程克琳
                                      法　官  黎惠萍
以上正本證明與原本無異。
不得上訴。
                                      書記官  楊筑鈞
中　　華　　民　　國　　110 　年　　8 　　月　　17　　日
附錄：本案論罪科刑法條全文　　　　　　　　　　　　　　　
中華民國刑法第339條第1項
意圖為自己或第三人不法之所有，以詐術使人將本人或第三人之物交付者，處五年以下有期徒刑、拘役或科或併科五十萬元以下罰金。